臺灣臺中地方法院刑事判決
111年度金訴字第914號
公  訴  人  臺灣臺中地方檢察署檢察官
被      告  鄭郁錡


上列被告因違反洗錢防制法等案件，經檢察官提起公訴（111 年
度偵字第6878、12038 、12054 、14251 、14394 、15823  號
），被告於準備程序中就被訴事實為有罪之陳述，本院告知簡式
審判程序之意旨，並聽取檢察官、被告之意見後，經本院合議庭
裁定由受命法官獨任進行簡式審判程序，判決如下：
    主    文
未○○幫助犯洗錢防制法第十四條第一項之洗錢罪，處有期徒刑貳
月，併科罰金新臺幣伍仟元，罰金如易服勞役，以新臺幣壹仟元
折算壹日。又幫助犯洗錢防制法第十四條第一項之洗錢罪，處有
期徒刑參月，併科罰金新臺幣壹萬元，罰金如易服勞役，以新臺
幣壹仟元折算壹日。應執行有期徒刑肆月，併科罰金新臺幣壹萬
貳仟元，罰金如易服勞役，以新臺幣壹仟元折算壹日。未扣案之
犯罪所得新臺幣貳拾萬元沒收，於全部或一部不能沒收或不宜執
行沒收時，追徵其價額。
    犯罪事實
一、未○○可預見一般人取得他人金融機構帳戶使用，常與財產
    犯罪具有密切關係，可能利用他人金融機構帳戶作為取得詐
    欺贓款之工具，並製造金流追查斷點、隱匿詐欺所得之去向
    ，竟仍基於縱若有人持其所交付之金融機構帳戶存摺、提款
    卡、網路銀行帳號與密碼、IKEY與密碼犯罪，亦不違背其本
    意之幫助一般洗錢、幫助詐欺取財間接故意，先於民國110 
     年8 月中旬某日，在臺中市太平區宜昌路附近某OK便利超
    商店外，將其所申辦中國信託商業銀行帳號000000000000號
    帳戶（下稱中信商銀帳戶）之存摺、網路銀行帳號與密碼，
    交付予自稱「張佑偉」之人（真實姓名、年籍均不詳，無證
    據證明未滿18歲），並於同年8 月底某日，在不詳地點將中
    信商銀帳戶之提款卡（連同前開存摺等物，合稱中信商銀帳
    戶資料）交付予「張佑偉」；又因「張佑偉」表示尚需其他
    金融機構帳戶使用，遂另行起意，基於幫助一般洗錢、幫助
    詐欺取財間接故意，以「金合發國際企業社」名義申辦中國
    信託商業銀行帳號000000000000號帳戶（下稱金合發中信商
    銀帳戶）、台新國際商業銀行帳號00000000000000號帳戶（
    下稱金合發台新商銀帳戶）後，陸續於110 年10月4 日在桃
    園市某統一超商店內，將金合發中信商銀帳戶之存摺、IKEY
    與密碼（合稱金合發中信商銀帳戶資料）交付予「張佑偉」
    ，並於同年10月9 日將金合發台新商銀帳戶之存摺、IKEY與
    密碼（合稱金合發台新商銀帳戶資料）寄予「張佑偉」。又
    「張佑偉」取得該等帳戶資料後，即意圖為自己不法之所有
    ，基於詐欺取財及一般洗錢之犯意（無證據顯示參與詐騙者
    達3 人以上），分別以如附表「詐騙時間及方式」欄所示手
    法詐騙如附表編號1 至18所示之人，致其等均陷於錯誤，並
    分別依指示將款項匯款至中信商銀帳戶、金合發中信商銀帳
    戶、金合發台新商銀帳戶內，且如附表編號1 至17所示之人
    所匯款項經他人提領、轉帳，而產生金流追查斷點、隱匿詐
    欺所得去向、所在之結果，然金合發台新商銀帳戶其後被列
    為警示帳戶，如附表編號18所示之人所匯款項未遭提領，乃
    未發生製造金流追查斷點，掩飾、隱匿詐欺犯罪所得去向、
    所在之結果，使該人之一般洗錢犯行未能遂行。嗣因如附表
    編號1 至18所示之人察覺有異，並報警處理而循線查獲上情
    。
二、案經壬○○、乙○○、甲○○訴由臺中市政府警察局太平分局、丙○○、林瑋薇、巳○○、午○○、癸○○、己○○、辛○○、庚○○、卯○○
    、申○○、丑○○、寅○○、辰○○訴由桃園市政府警察局桃園分局
    、子○○訴由臺北市政府警察局內湖分局報告臺灣臺中地方檢
    察署檢察官偵查起訴。
    理    由
壹、程序事項
　　被告未○○於準備程序中，先就上開犯罪事實為有罪之陳述
  　，且所犯係死刑、無期徒刑或最輕本刑為3 年以上有期徒刑
    以外之罪，亦非高等法院管轄之第一審案件，經本院告知簡
    式審判程序之旨，並聽取檢察官、被告之意見後，依刑事訴
    訟法第273 條之1 第1 項規定，經合議庭裁定由受命法官獨
    任進行簡式審判程序。是本案之證據調查，依同法第273 條
    之2 規定，不受同法第159 條第1 項、第161 條之2 、第16
    1 條之3 、第163 條之1 及第164 條至第170 條規定之限制
    ，就以下所引傳聞證據之適格性，爰不再予逐一審究論述，
    合先敘明。
貳、實體認定之依據
一、上開犯罪事實，業經被告於檢察事務官詢問、本院準備程序
    及審理中坦承不諱（偵6878卷第57至60、65至67頁，本院卷
    第173至179、183至188頁），核與證人即告訴人壬○○、乙○○
    、甲○○、丙○○、林瑋薇、子○○、巳○○、午○○、癸○○、己○○、
    辛○○、庚○○、卯○○、申○○、丑○○、寅○○、辰○○、證人即被害
    人戊○○於警詢時所述情節大致相符（偵6878卷第15至16頁，
    偵12038卷第229至233、235至239、291至293頁，偵12054卷
    第31至33、35至36、37至39、41至45、47至48、49至50、51
    至54、55至57、61至62、63至64、頁，偵14251卷第23至24
    、25至29、53至55頁，偵14394卷第31至32、33至35、39至4
    5頁，偵15823卷第9至11頁），並有如附件所示非供述證據
    在卷可稽，足認被告之自白與事實相符，洵堪採為論罪科刑
    之依據。
二、關於被告將金合發台新商銀帳戶資料交付予「張佑偉」，使
    「張佑偉」得以作為收受詐騙款項之工具，其後告訴人辰○○
    因受騙而將款項匯款至金合發台新商銀帳戶內，惟該款項尚
    未遭人提領等情，此觀金合發台新商銀帳戶交易明細、受理
    詐騙帳戶通報警示簡便格式表即明（本院卷第80至100  頁
    ，偵15823 卷第19、21頁，偵14394 卷第83頁），如若金合
    發台新商銀帳戶未被列為警示帳戶，「張佑偉」即可提領告
    訴人辰○○匯款至該帳戶內之款項，並使款項之型態轉換為現
    金，令檢警機關無法或難以追尋詐欺贓款之流向、所在，可
    認「張佑偉」已著手於一般洗錢行為，縱然該款項最終未遭
    提領，而未發生製造金流追查斷點，掩飾、隱匿詐欺犯罪所
    得去向、所在之結果，亦僅係該人之一般洗錢犯行未能遂行
    而已。又被告所幫助之人並未因其詐欺取財行為取得前述告
    訴人辰○○所匯款之款項，而尚未發生製造金流追查斷點，掩
    飾、隱匿詐欺犯罪所得去向、所在之結果，則就正犯此部分
    既僅處於一般洗錢未遂程度，被告此部分幫助行為亦無達於
    既遂之可言。
三、參諸被告於檢察事務官詢問時自承：我自己的中信商銀帳戶
    原本就有申辦，該帳戶資料是交給「張佑偉」，印象中時間
    是110 年8 月中旬，交付的地點是在臺中市太平區宜昌路的
    OK便利超商店外面，之後「V 哥」叫我去辦帳戶，我才去桃
    園辦帳戶，我當天辦好金合發中信商銀帳戶，就在桃園市某
    統一超商將金合發中信商銀帳戶資料交給「張佑偉」，金合
    發台新商銀帳戶資料辦好後，隔天寄給「張佑偉」等語（偵
    6878卷第68、69頁）；於本院準備程序時坦言：「張佑偉」
    要求我再去辦帳戶出來給他們使用，所以我再去辦「金合發
    國際企業社」的中信商銀帳戶、台新商銀帳戶給「張佑偉」
    使用，因為我當時是去不同間銀行辦的，所以才會相差約5 
     天把「金合發國際企業社」上開2 帳戶交給「張佑偉」使
    用，我交完中信商銀帳戶資料後，「張佑偉」才又跟我說他
    需要帳戶、請我去申辦，並非我一開始交中信商銀帳戶資料
    給「張佑偉」時，「張佑偉」就提到這件事等語（本院卷第
    176 頁），可知被告交付中信商銀帳戶資料予「張佑偉」後
    ，因「張佑偉」又向被告表示還需要其他金融機構帳戶使用
    ，被告始應「張佑偉」所請而以「金合發國際企業社」名義
    申辦中信商銀帳戶、台新商銀帳戶。是以，被告在交付中信
    商銀帳戶資料予「張佑偉」後，顯係另行起意提供金合發中
    信商銀帳戶資料、金合發台新商銀帳戶資料予「張佑偉」，
    殆無疑義。
四、綜上，本案事證明確，被告上開犯行均堪認定，應依法論科
    。
參、論罪科刑
一、按刑法上之幫助犯，係對於犯罪與正犯有共同之認識，而以
    幫助之意思，對於正犯資以助力，而未參與實施犯罪之行為
    者而言（最高法院49年台上字第77號判例意旨參照，而依10
    8 年1 月4 日修正公布之法院組織法增訂大法庭相關條文，
    自同年7 月4 日起施行，其中第57條之1 第2 項規定，最高
    法院未經停止適用之判例，其效力雖與最高法院一般個案裁
    判相同，惟其已往具有如同命令位階之法規範效力，倘未經
    最高法院大法庭就個案事實相同之法律見解作成裁定前，仍
    屬最高法院一致之見解）。是以，如未參與實施犯罪構成要
    件之行為，且係出於幫助之意思提供助力，即屬幫助犯，而
    非共同正犯。查被告雖交付中信商銀帳戶資料、金合發中信
    商銀帳戶資料、金合發台新商銀帳戶資料予他人，而遭實行
    一般洗錢罪、詐欺取財罪之正犯取得使用，然未見被告有何
    參與詐騙告訴人、被害人等或提款、轉帳之行為，被告所為
    僅係助益他人遂行其一般洗錢、詐欺取財等犯行之實現，屬
    一般洗錢罪、詐欺取財罪構成要件以外之行為；復無積極證
    據足認被告事前與從事一般洗錢罪、詐欺取財罪之正犯有何
    共同謀議，或於事後分得報酬、詐騙款項之情事，故難認被
    告與一般洗錢罪、詐欺取財罪之正犯間，有共同一般洗錢、
    詐欺取財之犯意聯絡；亦不問使用被告所交付中信商銀帳戶
    資料、金合發中信商銀帳戶資料、金合發台新商銀帳戶資料
    之人是否另涉刑法第339 條之4 第1 項各款之加重事由，被
    告既僅以幫助之意思，參與一般洗錢罪、詐欺取財罪構成要
    件以外之行為，自均僅成立一般洗錢罪、詐欺取財罪之幫助
    犯，而無從論以共同正犯。
二、核被告就附表編號1 至17部分所為，均係犯刑法第30條第1 
     項前段、洗錢防制法第14條第1 項之幫助一般洗錢罪、刑
    法第30條第1 項前段、第339 條第1 項之幫助詐欺取財罪；
    就附表編號18部分所為，係犯刑法第30條第1 項前段、洗錢
    防制法第14條第2 項、第1 項之幫助一般洗錢未遂罪、刑法
    第30條第1 項前段、第339 條第1 項之幫助詐欺取財罪。
三、關於告訴人辰○○遭詐騙部分（詳附表編號18），被告所涉幫
    助一般洗錢犯行僅屬未遂之理由，業經本院詳論如前，是公
    訴意旨認被告此部分係犯幫助一般洗錢既遂罪嫌，容有誤會
    。又按刑事訴訟法第300 條所謂變更法條，係指罪名之變更
    而言；若僅行為態樣有既遂、未遂之分，尚無庸引用刑事訴
    訟法第300 條變更起訴法條（最高法院103 年度台上字第45
    16號判決意旨參照），是以，本院就此部分雖係論以幫助一
    般洗錢未遂罪，惟毋庸依刑事訴訟法第300 條規定變更起訴
    法條。
四、又被告係在緊接之時間內於110 年10月4 日交付金合發中信
    商銀帳戶資料、於同年10月9 日寄出金合發台新商銀帳戶資
    料予「張佑偉」，且被告係因「張佑偉」之要求始為申辦該
    等帳戶及交付、寄出該等帳戶資料之行為，可徵被告係基於
    單一犯意，於密接之時間內，接續實施同一幫助一般洗錢、
    幫助詐欺取財之構成要件，並侵害同一法益，依一般社會健
    全觀念，各行為之獨立性極為薄弱，實難割裂為數個獨立犯
    罪行為各別評價，應認僅屬單一犯罪決意之數個舉動接續實
    行，均論以接續犯之一罪。公訴意旨認為被告提供金合發中
    信商銀帳戶資料、金合發台新商銀帳戶資料，係出於不同犯
    意下所為，顯未細查被告申辦該等帳戶進而交付、寄出該等
    帳戶資料之主觀原因，亦忽略被告客觀上為該等行為在時間
    上之密接性，故公訴意旨請求分論併罰，自無可採，併予敘
    明。
五、如附表編號4 、5 、7 、8 、15所示之人雖有數次匯款至如
    各該編號所示人頭帳戶內之舉，然其等係分別遭到不詳之人
    以同一事由所蒙騙，被告亦只有1 次交付中信商銀帳戶資料
    、1 次交付金合發中信商銀帳戶資料及金合發台新商銀帳戶
    資料予他人之行為，而供他人從事一般洗錢、詐欺取財等犯
    行使用，是應認被告就交付中信商銀帳戶資料部分僅有單一
    幫助行為、就交付金合發中信商銀帳戶資料及金合發台新商
    銀帳戶資料部分僅有單一幫助行為，分別論以1 個幫助一般
    洗錢罪、1 個幫助詐欺取財罪。至公訴意旨就告訴人午○○、
    子○○遭詐欺而匯款部分，起訴書附表各有漏載1 筆款項（詳
    本判決附表編號4 、8 ），自有未洽，惟其等係因受同一事
    由所蒙騙乃給付款項一節，業如前述，且公訴檢察官就此亦
    於本院準備程序、審理時表示應予補充之情（本院卷第175 
    、184 頁），是本院即應一併審究，附此敘明。
六、被告交付中信商銀帳戶資料後，另交付金合發中信商銀帳戶
    資料與金合發台新商銀帳戶資料，供他人從事詐欺取財及提
    領、轉帳詐欺贓款，而各以單一幫助行為，同時侵害如附表
    編號1 、7 、16所示之人之財產法益，及如附表編號2 至6 
     、8 至15、17、18所示之人之財產法益，並分別觸犯前述
    幫助一般洗錢、幫助一般洗錢未遂、幫助詐欺取財等罪，均
    為想像競合犯，依刑法第55條前段規定，應分別從一重之幫
    助一般洗錢罪處斷。
七、再者，被告係在交付中信商銀帳戶資料予「張佑偉」後，因
    「張佑偉」向被告表示尚需其他金融機構帳戶使用，被告乃
    另行起意申辦並提供金合發中信商銀帳戶資料、金合發台新
    商銀帳戶資料予「張佑偉」，是被告所為2 次幫助一般洗錢
    犯行，截然可分，其犯意各別，行為互殊，應予分論併罰。
八、刑之減輕： 
　㈠第按犯洗錢防制法第14、15條之罪，在偵查或審判中自白者
    ，減輕其刑，洗錢防制法第16條第2 項有所明定。被告於偵
    查、審判中既已自白其涉有一般洗錢之犯行，是就被告所犯
    2 個幫助一般洗錢罪，均依洗錢防制法第16條第2 項規定減
    輕其刑。
　㈡復考量被告僅係基於幫助他人實行一般洗錢罪之意思，參與
    一般洗錢罪構成要件以外之行為，故就被告所犯2 個幫助一
    般洗錢罪，爰依刑法第30條第2 項規定，按一般洗錢罪正犯
    之刑減輕之，並與上述減輕其刑部分均依刑法第70條規定遞
    減其刑。
　㈢由於想像競合犯在本質上為數罪，行為所該當之多數不法構
    成要件，均有其獨立之不法及罪責內涵，因此法院於判決內
    ，仍應將其所犯數罪之罪名，不論輕重，同時並列，不得僅
    論以重罪，置輕罪於不顧；而於決定處斷刑時，各罪之不法
    及罪責內涵，亦應一併評價，並在最重罪名之法定刑度內，
    量處適當之刑，且不得科以較輕罪名所定最輕本刑以下之刑
    ，觀諸刑法第55條規定即明。於刑事立法上，針對特定犯罪
    行為刑事制裁依據之刑法（含特別刑法）條款，乃是就具體
    之犯罪事實，經過類型化、抽象化與條文化而成。是刑法（
    含特別刑法）所規定之各種犯罪，均有符合其構成要件之犯
    罪事實。想像競合犯，於本質上既係數罪，則不論行為人係
    以完全或局部重疊之一行為所犯，其所成立數罪之犯罪事實
    ，仍各自獨立存在，並非不能分割（最高法院108 年度台上
    字第3563號判決意旨參照）。另按想像競合犯之處斷刑，本
    質上係「刑之合併」。其所謂從一重處斷，乃將想像競合犯
    組成之評價上數罪，合併為科刑一罪，其所對應之刑罰，亦
    合併其評價上數罪之數法定刑，而為一個處斷刑。易言之，
    想像競合犯侵害數法益者皆成立犯罪，論罪時必須輕、重罪
    併舉論述，同時宣告所犯各罪名，包括各罪有無加重、減免
    其刑之情形，亦應說明論列，量刑時併衡酌輕罪部分量刑事
    由，評價始為充足，然後依刑法第55條前段規定「從一重處
    斷」，非謂對於其餘各罪可置而不論。因此，法院決定處斷
    刑時，雖以其中最重罪名之法定刑，做為裁量之準據，惟於
    裁量其輕重時，仍應將輕罪合併評價在內（最高法院108 年
    度台上字第4405、4408號判決意旨參照）。而未遂犯之處罰
    ，以有特別規定者為限，並得按既遂犯之刑減輕之；幫助犯
    之處罰，得按正犯之刑減輕之，刑法第25條第2 項、第30條
    第2 項均有明定。經查，就告訴人辰○○遭詐騙部分，被告所
    涉幫助一般洗錢犯行僅達未遂階段一節，已如前述，慮及被
    告之幫助行為尚未使法益受到嚴重侵害，且被告僅係基於幫
    助他人實行一般洗錢罪之意思，參與一般洗錢罪構成要件以
    外之行為，爰依刑法第25條第2 項、第30條第2 項規定，按
    一般洗錢既遂犯之刑、一般洗錢罪正犯之刑減輕之，縱因想
    像競合之故，而從一重之幫助一般洗錢罪處斷，惟揆諸前開
    判決意旨，本院仍應將被告上開幫助一般洗錢未遂罪經減輕
    其刑之情形評價在內，於量刑時併予審酌。
九、爰以行為人之責任為基礎，審酌被告提供其所申辦中信商銀
    帳戶資料、金合發中信商銀帳戶資料、金合發台新商銀帳戶
    資料予他人使用，助長詐欺犯罪風氣之猖獗、製造金流斷點
    ，嚴重阻礙國家追查詐欺贓款之流向、使犯罪之偵辦趨於複
    雜，導致從事一般洗錢、詐欺取財犯罪者以之作為洗錢、詐
    欺第三人而獲取財物之工具，被告犯罪所生危害實不容輕忽
    ；並考量被告迄今未與如附表編號1 至18所示之人達成調（
    和）解，或彌補其等所受損害，及坦承犯行等犯後態度；另
    因無證據證明被告有實行一般洗錢罪、詐欺取財罪之構成要
    件行為，被告之可非難性即不能與共同正犯等同視之；參以
    ，被告此前無不法犯行經法院論罪科刑之情，有臺灣高等法
    院被告前案紀錄表在卷可稽（本院卷第21、22頁）；兼衡被
    告於本院審理時自述高中畢業之智識程度、目前從事司機工
    作、收入普通、未婚、無子之生活狀況（本院卷第187  頁
    ），暨其犯罪之動機、目的、手段、如附表編號1 至18所示
    之人受詐騙金額等一切情狀，分別量處如主文所示之刑暨定
    其應執行刑，並就罰金刑部分均諭知易服勞役之折算標準。
十、因被告所犯刑法第30條第1 項前段、洗錢防制法第14條第1 
     項之幫助一般洗錢罪，其最重本刑為7 年以下有期徒刑，
    與刑法第41條第1 項限於最重本刑為5 年以下有期徒刑之罪
    始得易科罰金之要件不符，被告經本院諭知之刑期縱屬6 月
    以下有期徒刑，仍無併予諭知易科罰金折算標準之餘地。惟
    因主文中有期徒刑部分，本院所諭知之宣告刑各為有期徒刑
    2  月、3 月，依刑法第41條第3 項規定，得以提供社會勞
    動6  小時折算徒刑1 日，易服社會勞動，而可否易服社會
    勞動，要屬執行事項，當俟本案確定後，另由執行檢察官依
    檢察機關辦理易服社會勞動作業要點之相關規定審酌，非屬
    法院裁判之範圍，併予指明。
肆、沒收
一、按犯罪所得，屬於犯罪行為人者，沒收之；前2 項之沒收，
    於全部或一部不能沒收或不宜執行沒收時，追徵其價額，刑
    法第38條之1 第1 項前段、第3 項定有明文。且按沒收新制
    係參考外國立法例，為契合沒收之法律本質，認沒收為刑法
    所定刑罰及保安處分以外之法律效果，具有獨立性，而非刑
    罰（從刑），已明定沒收為獨立之法律效果，在修正刑法第
    五章之一以專章規範，故判決主文內諭知沒收，已毋庸於各
    罪項下分別宣告沒收，亦可另立一項合併為相關沒收宣告之
    諭知，使判決主文更簡明易懂（最高法院108 年度台上字第
    1611號判決意旨參照）。依被告於本案偵審期間供稱其因提
    供中信商銀帳戶資料、金合發中信商銀帳戶資料、金合發台
    新商銀帳戶資料予「張佑偉」使用，而獲得新臺幣（下同）
    20萬元等語，足知被告因本案犯行所獲之不法所得為20萬元
    。又被告係因提供該等帳戶資料而獲得總計20萬元之不法利
    得，且由卷內現有事證言之，客觀上難以將被告於本案犯罪
    之實際所得20萬元，歸入其提供中信商銀帳戶資料、金合發
    中信商銀帳戶資料、金合發台新商銀帳戶資料之任一具體犯
    行內。為使本案沒收之諭知更加明確而易於辨明，不致因強
    行拆解整體犯罪所得於各項主文項下，反而滋生過度細分、
    難期精確但毫無實益之結果，爰依刑法第38條之1 第1  項
    前段、第3 項規定，於主刑諭知之外，就被告所獲未扣案之
    犯罪所得另立一項，合併為相關沒收宣告，並諭知於全部或
    一部不能沒收或不宜執行沒收時，追徵其價額。
二、末按洗錢防制法第18條第1 項前段規定「犯第14條之罪，其
    所移轉、變更、掩飾、隱匿、收受、取得、持有、使用之財
    物或財產上利益，沒收之。」另依刑法施行法第10之3 條規
    定可知，洗錢防制法關於沒收之規定應優先於刑法相關規定
    予以適用，亦即就洗錢行為標的之財物或財產上利益，均應
    依洗錢防制法第18條規定沒收之。衡以，洗錢行為標的之財
    物或財產上利益係供洗錢所用之物，為洗錢犯罪構成要件事
    實前提，乃一般洗錢罪之關聯客體，惟上開條文雖採義務沒
    收主義，卻未特別規定「不問屬於犯罪行為人與否，沒收之
    」，致該洗錢行為之標的是否限於行為人所有者始得宣告沒
    收，有所疑義，於此情形自應回歸適用原則性之規範，即參
    諸刑法第38條第2 項前段規定，仍以屬於行為人所有者為限
    ，始應予沒收。如附表編號1 至18所示之人遭詐騙後，即分
    別匯款如各該編號「匯款時間及金額」欄所示款項，至各該
    編號「人頭帳戶」欄所示帳戶內，然無事證可認如附表編號
    1 至18所示之人所匯款項為被告所提領、轉帳，足徵該等款
    項均非被告所有，亦不在其實際掌控中，故被告對該等款項
    並無所有權或事實上之處分權，自無適用洗錢防制法第18條
    第1 項前段規定沒收該等款項之餘地。
據上論斷，應依刑事訴訟法第273 條之1 第1 項、第299 條第1 
項前段，洗錢防制法第14條第1 項、第2 項、第16條第2 項，刑
法第11條、第30條第1 項前段、第2 項、第339 條第1 項、第55
條前段、第25條第2 項、第42條第3 項、第51條第5 款、第7  
款、第38條之1 第1 項前段、第3 項，刑法施行法第1 條之1 第
1 項，判決如主文。
本案經檢察官詹益昌提起公訴，檢察官丁○到庭執行職務。
中　　華　　民　　國 　111　　年　　7　 　月　　7 　　日
                  刑事第四庭　法　官  劉依伶
以上正本證明與原本無異。
如不服本判決應於收受送達後20日內向本院提出上訴書狀，並應
敘述具體理由；其未敘述上訴之理由者，應於上訴期間屆滿後20
日內向本院補提理由書（均須按他造當事人之人數附繕本）「切
勿逕送上級法院」。
告訴人或被害人如不服判決，應備理由具狀向檢察官請求上訴，
上訴期間之計算，以檢察官收受判決正本之日起算。
　　　　                      書記官  盧弈捷
中　　華　　民　　國　　111 　年　　7 　　月　　7 　　日
附錄本案論罪科刑法條：
洗錢防制法第14條
有第二條各款所列洗錢行為者，處7年以下有期徒刑，併科新臺
幣5百萬元以下罰金。
前項之未遂犯罰之。
前二項情形，不得科以超過其特定犯罪所定最重本刑之刑。
中華民國刑法第339條
（普通詐欺罪）
意圖為自己或第三人不法之所有，以詐術使人將本人或第三人之
物交付者，處5年以下有期徒刑、拘役或科或併科50萬元以下罰
金。
以前項方法得財產上不法之利益或使第三人得之者，亦同。
前二項之未遂犯罰之。
附表：
編號 受詐騙人 詐騙時間及方式 匯款時間及金額 人頭帳戶 提款/轉帳之時間、金額（不含手續費） 1 ︵ 起訴書附表編號2 ︶ 乙○○ 佯裝為全球信託投資人員之不詳詐欺集團成員於110年9月4日凌晨2時1分31秒前某時許向乙○○誆稱可投資獲利云云，致乙○○陷於錯誤，而依指示匯款如右列金額至右列帳戶內。  110年9月4日凌晨2時1分31秒匯款2萬7658元 未○○名下中國信託商業銀行帳號000000000000號帳戶 於110年9月4日下午1時17分8秒提款2萬7658元（提款者本次提款10萬元，餘款7萬2342元並非乙○○受騙匯款之款項） 2 ︵ 起訴書附表編號 7 ︶ 戊○○ 佯裝為全球信託投資人員之不詳詐欺集團成員於110年10月4日某時許向戊○○誆稱可投資獲利云云，致戊○○陷於錯誤，而依指示匯款如右列金額至右列帳戶內。 110年10月5日凌晨1時41分34秒匯款3萬元 金合發國際企業社名下中國信託商業銀行帳號000000000000號帳戶 於110年10月5日凌晨2時54分1秒轉帳1200元      於110年10月5日上午11時22分39秒轉帳2萬8800元 （本次轉帳22萬4000元，餘款19萬5200元並非戊○○受騙匯款之款項） 3 ︵ 起訴書附表編號 8 ︶ 巳○○ 佯裝為全球信託投資人員之不詳詐欺集團成員於110年10月10日某時許向巳○○誆稱可信用代償分潤云云，致巳○○陷於錯誤，而依指示匯款如右列金額至右列帳戶內。 110年10月11日中午12時6分18秒匯款1萬元 金合發國際企業社名下中國信託商業銀行帳號000000000000號帳戶 於110年10月12日凌晨0時34分9秒提款1萬元 （本次提款10萬元，餘款9萬元並非巳○○受騙匯款之款項） 4 ︵ 起訴書附表編號 9 ︶ 午○○ 佯裝為全球信託投資人員之不詳詐欺集團成員於110年10月11日下午2時19分39秒前某時許向午○○誆稱可信用代償分潤云云，致午○○陷於錯誤，而依指示匯款如右列金額至右列帳戶內。 110年10月11日下午2時19分39秒匯款1萬元 金合發國際企業社名下中國信託商業銀行帳號000000000000號帳戶 於110年10月12日凌晨0時34分9秒提款1萬元 （本次提款10萬元，餘款9萬元並非午○○受騙匯款之款項）    110年10月24日下午4時33分10秒匯款2萬元  於110年10月25日凌晨0時20分42秒提款2萬元 （本次提款10萬元，餘款8萬元並非午○○受騙匯款之款項）    110年10月28日下午5時8分18秒匯款1萬元  於110年10月29日中午12時16分10秒轉帳2萬元 （本次轉帳24萬3000元，餘款22萬3000元並非午○○受騙匯款之款項）    110年10月28日晚間6時4分43秒匯款1萬元（起訴書附表編號9漏載此筆款項）   5 ︵ 起訴書附表編號 10 ︶ 癸○○ 佯裝為全球信託投資人員之不詳詐欺集團成員於110年10月13日晚間6時32分53秒前某時許向癸○○誆稱可信用代償分潤云云，致癸○○陷於錯誤，而依指示匯款如右列金額至右列帳戶內。 110年10月13日晚間6時32分53秒匯款5萬元 金合發國際企業社名下台新國際商業銀行帳號00000000000000號帳戶 於110年10月14日凌晨0時5分11秒提款10萬元（提款者本次提款15萬元，餘款5萬元並非癸○○受騙匯款之款項）    110年10月13日晚間6時33分41秒匯款5萬元      110年10月14日凌晨1時35分3秒匯款3萬元（起訴書附表編號10誤載為110年10月13日晚間9時31分39秒） 金合發國際企業社名下中國信託商業銀行帳號000000000000號帳戶 於110年10月14日凌晨2時3分31秒提款3萬元（提款者本次提款12萬元，餘款9萬元並非癸○○受騙匯款之款項）    110年10月18日上午7時6分1秒匯款2萬元  於110年10月18日上午11時58分4秒轉帳2萬元（提款者本次轉帳31萬元，餘款29萬元並非癸○○受騙匯款之款項） 6 ︵ 起訴書附表編號 11 ︶ 己○○ 佯裝為全球信託投資人員之不詳詐欺集團成員於110年10月15日某時許向己○○誆稱可信用代償分潤云云，致己○○陷於錯誤，而依指示匯款如右列金額至右列帳戶內。 110年10月18日上午9時15分30秒匯款1萬元 金合發國際企業社名下中國信託商業銀行帳號000000000000號帳戶 於110年10月18日上午11時58分4秒轉帳1萬元（提款者本次轉帳31萬元，餘款30萬元並非己○○受騙匯款之款項） 7 ︵ 起訴書附表編號 3 ︶ 甲○○ 佯裝為全球信託投資人員之不詳詐欺集團成員於110年10月18日晚間8時9分34秒前某時許向甲○○誆稱可投資獲利云云，致甲○○陷於錯誤，而依指示匯款如右列金額至右列帳戶內。  110年10月18日晚間8時9分34秒匯款10萬元 未○○名下中國信託商業銀行帳號000000000000號帳戶 於110年10月19日凌晨2時0分18秒提款10萬元    110年10月18日晚間8時10分27秒匯款4萬元  於110年10月19日凌晨2時0分28秒提款4萬元（本次提款5萬元，餘款1萬元並非甲○○受騙匯款之款項） 8 ︵ 起訴書附表編號 6 ︶ 子○○ 佯裝為全球信託投資人員之不詳詐欺集團成員於110年10月23日下午1時46分18秒前某時許向子○○誆稱可投資獲利云云，致子○○陷於錯誤，而依指示匯款如右列金額至右列帳戶內。 110年10月23日下午1時46分18秒匯款3萬元 金合發國際企業社名下中國信託商業銀行帳號000000000000號帳戶 於110年10月24日凌晨0時11分42秒提款3萬元（本次提款12萬元，餘款9萬元並非子○○受騙匯款之款項）    110年10月25日上午11時30分59秒匯款3萬元 金合發國際企業社名下台新國際商業銀行帳號00000000000000號帳戶 於110年10月26日凌晨0時14分11秒提款3萬元 （本次提款15萬元，餘款12萬元並非子○○受騙匯款之款項）    110年10月30日下午1時50分20秒匯款3萬元（起訴書附表編號6漏載此筆款項） 金合發國際企業社名下中國信託商業銀行帳號000000000000號帳戶 於110年10月30日下午2時50分44秒提款3萬元（本次提款12萬元，餘款9萬元並非子○○受騙匯款之款項）    110年10月30日下午4時45分0秒匯款3萬元 金合發國際企業社名下台新國際商業銀行帳號00000000000000號帳戶 於110年10月30日晚間11時14分59秒匯款3萬元 （本次提款15萬元，餘款12萬元並非子○○受騙匯款之款項）    110年11月4日下午4時56分32秒匯款2萬7730元 金合發國際企業社名下中國信託商業銀行帳號000000000000號帳戶 （至110年11月5日止無提領紀錄）    110年11月4日下午5時13分18秒匯款2萬7730元 金合發國際企業社名下中國信託商業銀行帳號000000000000號帳戶  9 ︵ 起訴書附表編號 15 ︶ 申○○ 佯裝為全球信託投資人員之不詳詐欺集團成員於110年10月中旬向申○○誆稱可投資獲利云云，致申○○陷於錯誤，而依指示匯款如右列金額至右列帳戶內。 110年10月25日上午11時29分36秒匯款1萬元 金合發國際企業社名下台新國際商業銀行帳號00000000000000號帳戶 於110年10月26日凌晨0時14分11秒提款1萬元 （本次提款15萬元，餘款14萬元並非申○○受騙匯款之款項） 10 ︵ 起訴書附表編號 5 ︶ 林瑋薇 佯裝為全球信託投資人員之不詳詐欺集團成員於110年10月26日晚間7時30分許向林瑋薇誆稱可投資獲利云云，致林瑋薇陷於錯誤，而依指示匯款如右列金額至右列帳戶內。 110年10月26日晚間7時50分許匯款1萬元 金合發國際企業社名下台新國際商業銀行帳號00000000000000號帳戶 於110年10月27日凌晨0時3分49秒提款1萬元 （本次提款15萬元，餘款14萬元並非林瑋薇受騙匯款之款項） 11 ︵ 起訴書附表編號 4 ︶ 丙○○ 佯裝為全球信託投資人員之不詳詐欺集團成員於110年10月25日某時許向丙○○誆稱可投資獲利云云，致丙○○陷於錯誤，而依指示匯款如右列金額至右列帳戶內。 110年10月28日下午3時35分57秒匯款3萬元 金合發國際企業社名下中國信託商業銀行帳號000000000000號帳戶 於110年10月29日凌晨3時12分8秒轉帳3萬元 12 ︵ 起訴書附表編號 16 ︶ 丑○○ 佯裝為全球信託投資人員之不詳詐欺集團成員於110年10月30日某時許向丑○○誆稱可投資獲利云云，致丑○○陷於錯誤，而依指示匯款如右列金額至右列帳戶內。 110年10月31日晚間7時20分24秒匯款2萬7910元 金合發國際企業社名下台新國際商業銀行帳號00000000000000號帳戶 於110年11月1日凌晨0時4分32秒提款1萬元 （本次提款15萬元，餘款14萬元並非丑○○受騙匯款之款項） 13 ︵ 起訴書附表編號 17 ︶ 寅○○ 佯裝為全球信託投資人員之不詳詐欺集團成員於110年11月1日上午11時許向寅○○誆稱可投資獲利云云，致寅○○陷於錯誤，而依指示匯款如右列金額至右列帳戶內。 110年11月1日上午11時8分49秒匯款2萬元 金合發國際企業社名下台新國際商業銀行帳號00000000000000號帳戶 於110年11月1日下午1時42分30秒轉帳2萬元 14 ︵ 起訴書附表編號 12 ︶ 辛○○ 佯裝為全球信託投資人員之不詳詐欺集團成員於110年11月1日下午1時23分12秒前某時許向辛○○誆稱可投資獲利云云，致辛○○陷於錯誤，而依指示匯款如右列金額至右列帳戶內。  110年11月1日下午1時23分12秒匯款5萬元 金合發國際企業社名下中國信託商業銀行帳號000000000000號帳戶 於110年11月1日下午2時55分21秒轉帳5萬元（本次轉帳36萬元，餘款31萬元並非辛○○受騙匯款之款項） 15 ︵ 起訴書附表編號 13 ︶ 庚○○ 佯裝為全球信託投資人員之不詳詐欺集團成員於110年11月1日下午4時43分18秒前某時許向庚○○誆稱可投資獲利云云，致庚○○陷於錯誤，而依指示匯款如右列金額至右列帳戶內。 110年11月1日下午4時43分18秒匯款3萬元 金合發國際企業社名下中國信託商業銀行帳號000000000000號帳戶 於110年11月2日凌晨1時37分37秒轉帳3萬元（本次轉帳117萬元，餘款114萬元並非庚○○受騙匯款之款項）    110年11月2日下午3時26分7秒匯款2萬元 金合發國際企業社名下台新國際商業銀行帳號00000000000000號帳戶 於110年11月3日凌晨0時9分6秒提款2萬元 （本次轉帳15萬元，餘款13萬元並非庚○○受騙匯款之款項） 16 ︵ 起訴書附表編號 1 ︶ 壬○○ 佯裝為全球信託投資人員之不詳詐欺集團成員於110年11月1日某時許向壬○○誆稱可投資獲利云云，致壬○○陷於錯誤，而依指示匯款如右列金額至右列帳戶內。 110年11月2日凌晨1時56分49秒匯款2萬7850元 未○○名下中國信託商業銀行帳號000000000000號帳戶 於110年11月3日凌晨2時8分54秒提款2萬7850元（本次轉帳10萬元，餘款7萬2150元並非壬○○受騙匯款之款項） 17 ︵ 起訴書附表編號 14 ︶ 卯○○ 佯裝為全球信託投資人員之不詳詐欺集團成員於110年10月29日某時許向卯○○誆稱可投資獲利云云，致卯○○陷於錯誤，而依指示匯款如右列金額至右列帳戶內。 110年11月3日下午5時56分23秒匯款2萬7730元 金合發國際企業社名下中國信託商業銀行帳號000000000000號帳戶 於110年11月4日凌晨1時49分6秒提款2萬7730元（本次提款10萬元，餘款7萬2270元並非卯○○受騙匯款之款項） 18 ︵ 起訴書附表編號 18 ︶ 辰○○ 佯裝為全球信託投資人員之不詳詐欺集團成員於110年11月3日某時許向辰○○誆稱可投資獲利云云，致辰○○陷於錯誤，而依指示匯款如右列金額至右列帳戶內。 110年11月4日上午10時28分28秒匯款2萬7730元 金合發國際企業社名下台新國際商業銀行帳號00000000000000號帳戶 （無提領紀錄） 

附件：
  ㈠臺中地檢署111年度偵字第6878號卷《偵6878卷》
    ⒈壬○○報案相關資料（第17-23頁）
    ⒉壬○○提供之對話紀錄及匯款畫面截圖（第25-26頁）　
    ⒊中國信託商業銀行110年12月6日函暨檢附中信商銀帳戶開
      戶資料及交易明細（第27-45頁）
  ㈡臺中地檢署111年度偵字第12038號卷《偵12038卷》
    ⒈桃園市政府經濟發展局110年11月24日函檢送「金合發國際
      企業社」之商業登記抄本（第23-25頁）
    ⒉台新國際商業銀行110年12月20日函暨檢附金合發台新商銀
      帳戶開戶資料及交易明細（第27-60頁）
    ⒊中國信託商業銀行110年12月16日函暨檢附金合發中信商銀
      帳戶開戶資料及交易明細（第61-224頁）
    ⒋丙○○報案相關資料（第227、241-249、281-285頁）
    ⒌丙○○所提供存款紀錄（第251、261頁）及對話紀錄截圖（
      第252-260、263-279頁）
    ⒍林瑋薇報案相關資料（第295-299、315-319頁）
    ⒎林瑋薇所提供存款紀錄（第301頁）及對話紀錄截圖（第30
      3-313頁）
  ㈢臺中地檢署111年度偵字第12054號卷《偵12054卷》
    ⒈經濟部商工登記公示資料查詢服務-金合發國際企業社（第
      23-25頁）
    ⒉帳戶個資檢視-金合發國際企業社名下中國信託商業銀行帳
      號000000000000號帳戶（第65-79頁）
    ⒊戊○○報案相關資料（第81-82、97-101、295、311頁）
    ⒋巳○○報案相關資料（第83-84、103-105、297、313頁）
    ⒌午○○報案相關資料（第85-86、107-109、299、315頁）
    ⒍癸○○報案相關資料（第87-88、111-113、301頁）
    ⒎己○○報案相關資料（第89-90、115-117、303、317頁）
    ⒏辛○○報案相關資料（第91-92、119-123、305、319頁）
    ⒐庚○○報案相關資料（第93-94、125-127、307頁）
　　⒑卯○○報案相關資料（第95-96、129-133、309、321頁）
    ⒒中國信託商業銀行股份有限公司110年12月3日函暨檢附金
      合發中信商銀帳戶開戶基本資料及交易明細（第135-203
      頁）
    ⒓戊○○所提供對話紀錄截圖（第205-206頁）、巳○○所提供對
      話紀錄截圖（第207-217頁）、午○○所提供對話紀錄截圖
      （第221頁）、己○○所提供對話紀錄截圖（第229-245頁）
      、庚○○所提供對話紀錄截圖（第251-292頁）、卯○○所提
      供對話紀錄截圖（第293頁）
　　⒔戊○○所提供存款畫面截圖（第205頁）
　　⒕巳○○所提供存款畫面截圖（第219頁）
　　⒖午○○所提供存款畫面截圖（第223頁）
　　⒗癸○○名下國泰世華商業銀行帳戶存摺封面及內頁明細（第2
      25-227頁）
　　⒘癸○○所提供存款畫面截圖（第227頁）
　　⒙己○○所提供存款畫面截圖（第240頁）
　　⒚辛○○所提供存款畫面截圖（第247頁）
　　⒛庚○○所提供存款畫面截圖（第249頁）
  ㈣臺中地檢署111年度偵字第14251號卷《偵14251卷》
    ⒈乙○○報案相關資料（第31-34、41頁）
    ⒉甲○○報案相關資料（第35-39、43-45頁）
    ⒊乙○○所提供對話紀錄截圖（第47-59頁）、甲○○所提供對話
      紀錄截圖（第67-79頁）
    ⒋乙○○名下中國信託商業銀行帳戶存摺封面及內頁明細（第6
      1-63頁）
    ⒌甲○○所提供存款畫面截圖（第65頁）
    ⒍中國信託商業銀行110年12月22日函暨檢附中信商銀帳戶開
      戶資料及交易明細（第81-130頁）
  ㈤臺中地檢署111年度偵字第14394號卷《偵14394卷》
    ⒈申○○報案相關資料（第71-72、85-87、169、177頁）
    ⒉丑○○報案相關資料（第73-74、89-91、171、179頁）
    ⒊寅○○報案相關資料（第77-78、97、173、181頁）
    ⒋辰○○報案相關資料（第79-80、101-103、175、183頁）
    ⒌台新國際商業銀行111年1月11日函暨檢附金合發台新商銀
      帳戶開戶資料（第105-109頁）
    ⒍申○○所提供對話紀錄截圖（第115-117頁）、丑○○所提供對
      話紀錄截圖（第119-137頁）、寅○○所提供對話紀錄截圖
      （第139-155頁）、辰○○所提供對話紀錄截圖（第165-168
      頁）
    ⒎申○○所提供存款畫面截圖（第116頁）
    ⒏丑○○所提供存款畫面截圖（第127頁）
    ⒐寅○○所提供存款畫面截圖（第159頁）
　　⒑辰○○名下郵局帳戶存摺封面（第161頁）及其存款單據翻拍
      照片（第163頁）
  ㈥臺中地檢署111年度偵字第15823號卷《偵15823卷》
  ㈣⒈台新國際商業銀行111年2月17日函暨檢附金合發台新商銀
　    帳戶開戶資料及交易明細（第15-21頁）
    ⒉中國信託商業銀行110年12月30日號函暨檢附金合發中信商
      銀帳戶資料（第23-91頁）
    ⒊桃園市政府經濟發展局111年2月24日函暨檢送「金合發國
      際企業社」之商業登記抄本（第95頁）
    ⒋子○○報案相關資料（第105、123-195、209-215頁）
    ⒌子○○名下臺灣土地銀行帳戶存摺封面及內頁明細（第107-1
      11頁）、元大商業銀行帳戶存摺封面及內頁明細（第113-
      115頁）、郵局帳戶存摺封面及內頁明細（第117-121頁）
    ⒍子○○所提供匯款單翻拍照片（第201-203頁）
  ㈦本院111年度金訴字第914號卷《本院卷》
  ㈣⒈台新國際商業銀行110年11月25日函暨檢附金合發台新商
　    銀帳戶交易明細（第33、80-100頁）
    ⒉午○○所提出存簿明細影本（第107頁）